最　高　行　政　法　院　裁　定
　　　　　　　　　　　　　　　　　　 94年度裁字第02331號
抗　告　人　乙○○
相　對　人　高雄市政府社會局
代　表　人　甲○○
上列抗告人因與相對人高雄市政府社會局間聲請停止執行事件，
對於中華民國94年9月20日高雄高等行政法院94年度停字第26號
裁定提起抗告，本院裁定如下︰
    主  文
抗告駁回。
抗告訴訟費用由抗告人負擔。
    理  由
一、按抗告法院認抗告為不合法或無理由者，應為駁回抗告之裁
    定。
二、本件抗告人為高雄市卓越民俗療法學會之會員，現受雇於高
    雄市○鎮區○○路253號「米琪推拿坊」以民俗療法為人處
    置。日前聲請人接獲相對人93年12月2日高市社局四字第
    0930036028號處分書，以抗告人為客按摩，違反身心障礙者
    保護法第37條第1項「非視覺障礙者不得從事按摩業」之規
    定，而依同法第65條第1項及第2項之規定裁處抗告人罰鍰新
    台幣（下同）一萬元。惟抗告人受雇之米琪推拿坊，係經行
    政院衛生署公告不列入醫療管理之傳統推拿手法及刮痧等傳
    統習用方式，對人體疾病進行處置，抗告人亦為高雄市卓越
    民俗療法學會之會員。警方臨檢時，抗告人係以傳統推拿手
    法為客放鬆筋脈，以利進行下一步或是刮痧或是指壓之處置
    ，抗告人並非單純為來客進行按摩，原處分就此傳統民俗療
    法之療程誤認為按摩，洵有誤會，抗告人對原處分已提起撤
    銷訴訟，而原處分或決定之執行，非為維護重大公共利益所
    必要，乃依行政訴訟法第116條之規定，聲請停止原處分之
    執行等語。原法院以相對人處以抗告人一萬元之罰鍰，係屬
    於金錢給付義務之執行，縱不停止執行，於一般社會通念上
    ，並非不能以金錢賠償，不致達到日後回復困難之程度，與
    行政訴訟法第116條第2項前段之規定不合，駁回抗告人之聲
    請。
三、抗告意旨略以：原處分處抗告人一萬元，並應自即日起停止
    從事按摩業，影響抗告人工作權利，符合行政訴訟法第116
    條第2項前段之規定云云。按行政訴訟繫屬中，當事人對於
    中央或地方行政機關之處分，固得聲請停止執行，但須以原
    處分或決定之執行，將發生難於回復之損害，且有急迫情事
    者為限，此觀行政訴訟法第116條第2項規定甚明。又所謂難
    於回復之損害，係指其損害不能回復原狀，或不能以金錢賠
    償，或在一般社會通念上，如為執行可認達到回復困難之程
    度而言。本件相對人以抗告人違反身心障礙者保護法之規定
    ，處一萬元之罰鍰及自即日起停止從事按摩業，縱抗告人日
    後對原處分所提起之撤銷訴訟勝訴確定，仍得由國家以金錢
    賠償以回復其損害，其聲請與行政訴訟法第116條第2項規定
    之要件不合，從而，原法院裁定駁回其聲請，並無不合，其
    抗告難認有理由，應予駁回。
四、依行政訴訟法第104條、民事訴訟法第95條、第78條，裁定
    如主文。
中　　華　　民　　國　　94　　年　　11　　月　　3　　 日
                  第四庭審判長法  官　趙　永　康
                              法  官　鄭　淑　貞
                              法  官　黃　淑　玲
                              法  官　侯　東　昇
                              法  官　林  文  舟
以  上  正  本  證  明  與  原  本  無  異
中　　華　　民　　國　　94　　年　　11　　月　　3　　 日
　　　　　　　　　　　　　　　書記官　王　褔　瀛
